【裁判字號】    97,交抗,499
【裁判日期】    970501
【裁判案由】    違反道路交通管理處罰條例
【裁判全文】
臺灣高等法院交通事件裁定             97年度交抗字第499號
抗  告  人
即受處分人  甲○○
上列抗告人因違反道路交通管理處罰條例案件，不服臺灣板橋地
方法院，中華民國97年2月14日所為裁定（96年度交聲字第1759
號），提起抗告，本院裁定如下：
    主  文
抗告駁回。
    理  由
一、抗告意旨略以：並未超越雙白線，是壓到雙白線，而且未收
    到紅單，所以不知要如何繳罰款等語。
二、原裁定略以：移送意旨以：異議人即受處分人甲○○於96
    年4月20日上午7時42分許，駕駛車牌號碼9L-048號營業小客
    車，途經臺北市○○○路○段135巷時，因跨越雙白線行駛，
    為臺北市政府警察局大安分局交通分隊員警高錦州當場製單
    舉發，受處分人拒絕簽收，警員乃於單上載明「要求變更法
    條遭拒，且多次告知，當事人未予簽收」字樣，受處分人嗣
    後亦未於應到案日期（即96年5月5日）前自動繳納罰鍰或提
    出申訴，乃依道路交通管理處罰條例第45條第12款、第63條
    第l項第1款（裁決書漏引第l項第1款，應予補正）及違反道
    路交通管理事件統一裁罰基準表之規定，裁處受處分人罰鍰
    一千八百元，並記違規點數一點等語。異議意旨略以：未
    收到郵局掛號紅單，故未於期限內繳納罰鍰，伊賺錢辛苦不
    可能等到被罰三倍罰鍰才去繳，伊既未收到郵寄紅單，自應
    以遵期繳納罰鍰之標準計算而處罰鍰六百元等語。經查：
    依違反道路交通管理事件統一裁罰基準及處理細則第11條第
    l項第l款「拒絕簽章者，仍應將通知聯交付該駕駛人或行為
    人收受，並記明其事由及交付之時間；拒絕收受者，應告知
    其應到案時間及處所，並記明事由與告知事項，視為已收受
    」規定，縱受處分人拒絕簽收舉發通知單，若經記明事由，
    視為已收受。因此，異議人辯稱：未收受郵寄紅單而應以遵
    期繳納罰鍰之標準計算而處罰云云，於法不合，顯有誤解。
    從而，異議人違規行為後，逾越應到案期限60日仍未繳納罰
    款之事實，洵堪認定。則原處分機關依法裁處異議人罰鍰一
    千八百元，並記違規點數一點，核無違誤，異議為無理由，
    應予駁回。
三、按汽車駕駛人，爭道行駛任意駛出邊線，或任意跨越兩條車
    道行駛者，處新臺幣（下同）六百元以上一千八百元以下罰
    鍰；又汽車駕駛人有駕駛汽車違反道路交通管理處罰條例第
    45條規定者，除應依該條規定之罰鍰處罰外，並予記違規點
    數一點，道路交通管理處罰條例第45條第12款、第63條第1
    項第3款分別定有明文。原裁定以抗告人違規事實明確，原
    處分機關依上開規定裁罰，核無不合，而駁回異議，於法並
    無違誤，抗告人猶執陳詞，未提證據，空言抗告，為無理由
    ，應予駁回。
四、據上論結，應依道路交通案件處理辦法第26條，刑事訴訟法
    第412條，裁定如主文。
中    華    民    國    97    年    5     月    1     日
                  刑事第十八庭審判長法  官  吳鴻章
                                    法  官  陳健順
                                    法  官  周政達
以上正本證明與原本無異。
不得再抗告。
                                    書記官  莊昭樹
中    華    民    國    97    年    5     月    1     日


司法院資訊處製作；財團法人民間司法改革基金會備份。
